【裁判字號】    97,易,1894
【裁判日期】    970725
【裁判案由】    加重竊盜
【裁判全文】
臺灣臺中地方法院刑事判決              97年度易字第1894號
公  訴  人  臺灣臺中地方法院檢察署檢察官
被      告  乙○○
上列被告因加重竊盜案件，經檢察官提起公訴（97年度偵字第
7465號），因被告就被訴事實為有罪之陳述，經本院告知簡式審
判程序意旨，並聽取公訴人及被告之意見後，裁定依簡式審判程
序審理，茲判決如下：
    主    文
乙○○攜帶兇器、毀壞安全設備竊盜，累犯，處有期徒刑拾月。
    犯罪事實
一、乙○○曾於民國（下同）96年間，因施用毒品案件，經臺灣
    高等法院臺中分院以96年度上訴字第2361號判處有期徒刑5
    月確定，於97年1月31日易科罰金執行完畢。復意圖為自己
    不法之所有，於97年2月24日凌晨1時12分左右，持何人所有
    不明之客觀上足以對人之生命、身體、安全產生危害，可供
    兇器使用之鐵條1支，打破位於臺中市南屯區○○○○街246
    號夜間無人居住之「惠中里」里長服務處大門屬安全設備之
    玻璃窗後，用手打開大門侵入其內（侵入建築物部分未經告
    訴），再徒手開啟服務處側門從後方進入臺中市○○區○○
    路531號「振宇五金連鎖超商」，而侵入該無人居住之超商
    內（侵入建築物部分未經告訴），竊取丙○○所有置於櫃檯
    抽屜內之現金新臺幣4500元。得手後，駕駛其妻張玲菁所有
    車牌號碼QM-1100號自用小客車逃逸。嗣經丙○○發現遭竊
    後報警處理，經警調閱路口監視器畫面循線追查而於同年月
    25日下午15時左右，在臺中市南屯區○○○○街246號查獲
    。
二、案經臺中市警察局第四分局報告臺灣臺中地方法院檢察署檢
    察官偵查起訴。
    理    由
壹、程序方面：
    查本件被告乙○○所犯係死刑、無期徒刑、最輕本刑為3年
    以上有期徒刑以外之罪，其於準備程序就前揭被訴事實為有
    罪之陳述，經本院告知簡式審判程序之旨，並聽取其與公訴
    人之意見後，本院認無不得或不宜改依簡式審判程序進行之
    處，爰依刑事訴訟法第273條之1第1項、第284條之1，裁定
    本件進行簡式審判程序。次按現行刑事訴訟法為保障被告之
    反對詰問權，排除具有虛偽危險性之傳聞證據，以求實體真
    實之發見，於該法第159條第1項明定被告以外之人於審判外
    之言詞或書面陳述，除法律有規定者外，不得作為證據。又
    被告以外之人於審判外之陳述，雖不符前4條之規定（即刑
    事訴訟法第159條之1至同條之4），而經當事人於審判程序
    同意作為證據，法院審酌該言詞陳述或書面陳述作成時之情
    況，認為適當者，亦得為證據；當事人、代理人或辯護人於
    法院調查證據時，知有第159條第1項不得為證據之情形，而
    未於言詞辯論終結前聲明異議者，視為有前項之同意，刑事
    訴訟法第159條之5定有明文。本件檢察官、被告並未就卷內
    證據資料之證據能力有所爭執，且迄於言詞辯論終結前，均
    未主張有刑事訴訟法第159條第1項不得為證據之情形，是應
    認已同意卷內證據均得作為證據，且經本院審酌後，認無不
    適當之情形，應認本案調查之卷內證據均有證據能力，合先
    敘明。
貳、實體部分：
一、上揭竊盜事實，業據被告乙○○於警詢、檢察官偵查及本院
    準備與審理程序時均坦承不諱，核與證人丙○○於警詢時證
    述之情節相符，並有現場圖、車籍查詢－基本資料詳細畫面
    各1紙、監視器錄影畫面4張等附卷可資佐證，被告之自白核
    與事實相符而可採，從而本案事證明確，被告犯行堪以認定
    ，應依法論科。
二、按窗戶係與門扇、牆垣具有相類之性質，依社會通常觀念足
    認為屬防閑之設備，自係屬刑法竊盜罪所謂之其他安全設備
    ，故核被告乙○○所為，係犯刑法第321條第1項第2、3款之
    攜帶兇器、毀壞安全設備竊盜罪。被告曾於96年間，因施用
    毒品案件，經臺灣高等法院臺中分院以96年度上訴字第2361
    號判處有期徒刑5 月確定，於97年1月31日易科罰金執行完
    畢，有臺灣高等法院被告前案紀錄表、臺灣臺中地方法院檢
    察署刑案資料查註紀錄表各1份在卷可按，其於受有期徒刑
    執行完畢後，於5年以內故意再犯本件有期徒刑以上之罪，
    為累犯，應依刑法第47條第1項之規定加重其刑。至被告雖
    主張本案其有叫老闆娘打電話給警察，當時警察並不知道是
    其所犯，本件應有自首情形之適用云云，惟刑法第62條業已
    將自首之規定修正為得減輕其刑，且本件被害人丙○○於報
    案時，業已告知警員有監視器，警察並已取得監視錄影畫面
    ，應不難查知本件係被告所為，況本院審酌被告於事後將所
    竊得之現金花用殆盡，依其犯後態度尚不宜率而引用自首之
    規定予以減刑。爰審酌被告前有多次施用毒品、竊盜等前科
    ，於其案甫執行完畢又再犯本罪，暨考量其行竊之金錢業已
    花用殆盡，且尚未與被害人和解，賠償其損失，暨本件贓物
    金值不高，所生損害並非甚鉅，並斟酌被告犯後業已坦承犯
    行之態度等一切情狀，量處如主文所示之刑。至被告行竊所
    用之鐵條1支，並未扣案，且被告亦否認為其所有，亦非違
    禁物，本院爰不再予以宣告沒收。
據上論斷，應依刑事訴訟法第273條之1第1項、第299條第1項前
段，刑法第321條第1項第2、3款、第47條第1項，判決如主文。
本案經檢察官甲○○到庭執行職務。
中    華    民    國    97    年    7     月    25    日
                    刑事第四庭    法  官    林宜民
上為正本係照原本作成。
如不服本判決，應於收受送達後10日內向本院提出上訴書狀（應
敘述具體理由並附繕本）。
上訴書狀如未敘述理由，應於上訴期間屆滿後20日內補提理由書
於本院。
                                  書記官   蔡伸蔚
中    華    民    國    97    年    7     月    25    日
附錄論罪科刑法條：
中華民國刑法第321條
犯竊盜罪而有左列情形之一者，處六月以上五年以下有期徒刑：
一  於夜間侵入住宅或有人居住之建築物、船艦，或隱匿其內而
    犯之者。
二  毀越門扇、牆垣或其他安全設備而犯之者。
三  攜帶兇器而犯之者。
四  結夥三人以上而犯之者。
五  乘火災、水災或其他災害之際而犯之者。
六  在車站或埠頭而犯之者。


司法院資訊處製作；財團法人民間司法改革基金會備份。
